【裁判字號】    95,易,1435
【裁判日期】    951228
【裁判案由】    毒品危害防制條例
【裁判全文】
臺灣彰化地方法院刑事判決              95年度易字第1435號
公  訴  人  臺灣彰化地方法院檢察署檢察官
被      告  甲○○
                    現另案在臺灣彰化監獄彰化分監執行中
上列被告因毒品危害防制條例案件，經檢察官提起公訴（九十五
年度毒偵字第四○○一號），被告於準備程序中就被訴事實為有
罪之陳述，經告知簡式審判程序之旨，並聽取公訴人、被告之意
見後，本院合議庭裁定由受命法官獨任進行簡式審判程序，判決
如下：
    主  文
甲○○施用第二級毒品，處有期徒刑陸月，如易科罰金，以新臺
幣壹仟元折算壹日，扣案之甲基安非他命玖包（合計毛重拾公克
）均沒收銷燬之。
    事  實
一、甲○○前因施用第二級毒品案件，經本院以九十四年度毒聲
    字第二五五號裁定送觀察、勒戒後，認無繼續施用毒品之傾
    向，於民國九十四年五月二十三日執行完畢，並經臺灣彰化
    地方法院檢察署檢察官以九十四年度毒偵字第一九五三號為
    不起訴處分確定。復因施用第一級毒品、第二級毒品案件，
    經本院於九十五年七月三十一日以九十五年度訴字第六二二
    號分別判處有期徒刑八月、三月，應執行有期徒刑十月確定
    ，並於九十五年十月四日送監執行，現仍在臺灣彰化監獄彰
    化分監執行中（不構成累犯）。詎甲○○於前開觀察、勒戒
    執行完畢釋放後五年內，仍不知悔改，竟於九十五年九月二
    十五日下午二時許，在彰化縣社頭鄉○○村○○路一號住所
    內，以將第二級毒品甲基安非他命置於玻璃球管內用火燒烤
    而吸其煙霧之方式，施用第二級毒品甲基安非他命一次。嗣
    於九十五年九月二十八日上午十時三十分許，為警在其上開
    住所前查獲，並扣得第二級毒品甲基安非他命玖包（合計毛
    重十公克），始悉上情。
二、案經彰化縣警察局田中分局報告臺灣彰化地方法院檢察署檢
    察官偵查起訴。
    理  由
一、按除被告所犯為死刑、無期徒刑、最輕本刑為三年以上有期
    徒刑之罪或高等法院管轄第一審案件者外，於刑事訴訟法第
    二百七十三條第一項程序進行中，被告先就被訴事實為有罪
    之陳述時，審判長得告知被告簡式審判程序之旨，並聽取當
    事人、代理人、辯護人及輔佐人之意見後，裁定進行簡式審
    判程序；除簡式審判程序及簡易程序案件外，第一審應行合
    議審判；刑事訴訟法第二百七十三條之一第一項、第二百八
    十四條之一分別定有明文。本件被告甲○○所犯係死刑、無
    期徒刑、最輕本刑為三年以上有期徒刑或高等法院管轄第一
    審案件以外之罪，且於本院行準備程序時就被訴事實為有罪
    之陳述，經受命法官告知簡式審判程序之旨，並聽取公訴人
    、被告之意見後，本院合議庭認無不得或不宜改依簡式審判
    程序進行之處，經評議結果，裁定改由受命法官獨任行簡式
    審判程序，合先敘明。
二、訊據被告甲○○對於上開施用第二級毒品甲基安非他命之犯
    行坦承不諱，且其於九十五年九月二十八日為警查獲後，經
    警採其尿液送驗，結果呈甲基安非他命陽性反應，此有詮昕
    科技股份有限公司濫用藥物尿液檢驗報告、尿液代號與真實
    姓名對照認證單各一紙在卷可稽，復有毒品初步檢驗報告書
    一紙、照片二幀在卷為證，並有甲基安非他命九包扣案為憑
    ，足徵被告之自白確與事實相符。又被告前因施用第二級毒
    品甲基安非他命案件，經本院以九十四年度毒聲字第二五五
    號裁定送觀察、勒戒後，認無繼續施用毒品之傾向，於九十
    四年五月二十三日執行完畢，此有臺灣彰化地方法院檢察署
    刑案資料查註紀錄表及臺灣高等法院被告全國前案紀錄表各
    一份在卷可考。被告於九十四年五月二十三日觀察、勒戒執
    行完畢釋放後，五年內再犯本件施用第二級毒品犯行，依毒
    品危害防治條例第二十三條第二項規定，自應依法論科。本
    件事證明確，被告施用第二級毒品海洛因之犯行，應堪認定
    。
三、核被告所為，係犯毒品危害防制條例第十條第二項之施用第
    二級毒品罪。被告為施用第二級毒品，而持有該級毒品，其
    持有之低度行為，應為施用之高度行為所吸收，不另論罪。
    爰審酌被告曾因施用毒品經送觀察、勒戒後，仍未能戒斷，
    再犯本案之罪，顯然未能善體國家設置觀察、勒戒機構，協
    助毒品施用者戒除毒癮之良法美意，且前因施用第一級毒品
    、第二級毒品案件，經本院於九十五年七月三十一日以九十
    五年度訴字第六二二號分別判處有期徒刑八月、三月，應執
    行有期徒刑十月確定，此有臺灣彰化地方法院檢察署刑案資
    料查註紀錄表及臺灣高等法院被告前案紀錄表各一份在卷可
    考，竟猶再次施用毒品，顯不知悔改，及其犯罪之動機、目
    的、品行、智識程度、所生危害，暨犯罪後坦承犯行，態度
    尚屬良好等一切情狀，量處如主文所示之刑，並諭知易科罰
    金之折算標準。
四、按毒品危害防制條例第十八條第一項規定，得諭知沒收並銷
    燬之者，以查獲之第一、二級毒品及專供製造或施用毒品之
    器具為限，並不及於毒品之外包裝。而毒品外包裝既係用於
    包裹毒品，防其裸露、潮濕，便於攜帶販賣，亦係供販賣毒
    品所用之物，應依毒品危害防制條例第十九條第一項之規定
    宣告沒收之，方屬適法（最高法院九十二年度臺上字第一二
    八八號判決意旨參照），但該條項並無如同條例第十八條第
    一項所定「不問屬於犯人與否，沒收之」之明文，自屬相對
    沒收主義之立法。是其應沒收之物，應以屬被告所有者為限
    （最高法院九十五年度臺上字第三○五號判決意旨參照）。
    扣案之第二級毒品甲基安非他命九包（合計毛重十公克），
    為毒品危害防制條例第二條第二項第二款所稱之第二級毒品
    ，均應依毒品危害防制條例第十八條第一項前段規定，沒收
    銷燬之。另扣案之大型空塑膠袋一個（內含小型空塑膠袋五
    個）、手套一只，被告既否認係其所有或供其施用第二級毒
    品甲基安非他命所用之物，復查無其他積極證據足資證明，
    且非屬違禁物，爰不予宣告沒收，附此敘明。
據上論斷，應依刑事訴訟法第二百七十三條之一第一項、第二百
九十九條第一項前段，毒品危害防制條例第十條第二項、第十八
條第一項前段，刑法第十一條前段、第四十一條第一項前段，判
決如主文。
本案經檢察官陳茂亭到庭執行職務。
中    華    民    國    95    年    12    月    28    日
                  刑事第二庭    法  官  鄭舜元
以上正本證明與原本無異。
如不服本判決，應於判決送達後10日內，向本院提出上訴狀 (須
附繕本)。
中    華    民    國    95    年    12    月    28    日
                                書記官  呂雅惠
附錄：論罪科刑法條：
毒品危害防制條例第十條：
施用第一級毒品者，處六月以上五年以下有期徒刑。
施用第二級毒品者，處三年以下有期徒刑。


司法院資訊處製作；財團法人民間司法改革基金會備份。
